# 请教陈版主，关于新金融工具准则转换

提问人：烟波钓手 时间：2020-08-18 11:26:00
陈版主您好！想咨询您一下关于新金融工具准则转换的相关问题如下：
根据《金融工具确认和计量》（ 2006 ）：
第三十七条 因持有意图或能力发生改变，或公允价值不再能够可靠计量，或持有期限已超过本准则第十六条所指“两个完整的会计年度”，使金融资产或金融负债不再适合按照公允价值计量时，企业可以将该金融资产或金融负债改按成本或摊余成本计量，该成本或摊余成本为重分类日该金融资产或金融负债的公允价值或账面价值。与该金融资产相关、原直接计入所有者权益的利得或损失，应当按照下列规定处理：
（一）该金融资产有固定到期日的，应当在该金融资产的剩余期限内，采用实际利率法摊销，计入当期损益。
该金融资产的摊余成本与到期日金额之间的差额，也应当在该金融资产的剩余期限内，采用实际利率法摊销，计入当期损益。该金融资产在随后的会计期间发生减值的，原直接计入所有者权益的相关利得或损失，应当转出计入当期损益。
（二）该金融资产没有固定到期日的，仍应保留在所有者权益中，在该金融资产被处置时转出，计入当期损益。该金融资产在随后的会计期间发生减值的，原直接计入所有者权益的相关利得或损失，应当转出计入当期损益。
如红色字体描述，现在我们正在做新金融工具准则的转换（即做 2021 年 1 月 1 日的转换分录），想请问原可供出售金融资产转为持有至到期后，在资产剩余期间按实际利率法摊销的其他综合收益应该如何转换？是否为将余额全部调整至未分配利润，谢谢！

回答人：chenyiwei
个人理解，此问题无明确规定，建议继续保持原准则下的做法，保留该项其他综合收益，继续在剩余存续期内摊销，作为对后续期间利息收入的调整因素。